【裁判字號】    97,訴,824
【裁判日期】    970613
【裁判案由】    違反槍砲彈藥刀械管制條例
【裁判全文】
臺灣臺北地方法院刑事判決               97年度訴字第824號
公  訴  人  臺灣臺北地方法院檢察署檢察官
被      告  丙○○
            甲○○
共      同
指定辯護人  本院公設辯護人乙○○
上列被告因違反槍砲彈藥刀械管制條例案件，經檢察官提起公訴
（97年度偵字第4214號），本院判決如下：
    主  文
丙○○共同未經許可，持有可發射子彈具有殺傷力之改造手槍，
累犯，免刑。
甲○○共同未經許可，持有可發射子彈具有殺傷力之改造手槍，
免刑。
扣案之仿BERETTA廠九二FS型半自動手槍製造之改造手槍壹枝（
含彈匣壹個，槍枝管制編號0000000000號），沒收。
    事  實
一、丙○○於93年間因毒品危害防制條例案件，經臺灣板橋地方
    法院以92年度簡字第3981號判處有期徒刑3月確定，甫於93
    年10月5日縮刑期滿執行完畢，仍不知悔改，與甲○○2人均
    明知可供發射子彈具有殺傷力之改造手槍，係屬槍砲彈藥刀
    械管制條例第4條第1項第1款所列之管制物品，非經中央主
    管機關許可，不得持有，於97年1月上旬某日，在臺北縣中
    和市○○路23號頂樓，拾獲具有殺傷力仿BERETTA廠92F S
    型半自動手槍製造、換裝土造金屬槍管而成之改造手槍1枝
    （槍枝管制編號0000000000號），竟基於共同之犯意聯絡，
    未經許可而持有，2人把玩後，交由甲○○保管，甲○○便
    將該改造手槍藏放在其不知情之姊姊位於臺北縣新店市之住
    處。嗣甲○○向丙○○表示不想再繼續保管該改造手槍，兩
    人即合意由丙○○向警方報繳上開改造手槍，丙○○遂於同
    年月31日在犯罪未經發覺前，前往臺北縣政府警察局中和分
    局國光派出所供承上情而自首，表示願意接受裁判，並於同
    日17時30分許，帶同員警前往臺北縣新店市○○街13巷5號
    圍牆查扣上開改造手槍1枝。
二、案經臺北市政府警察局中和分局移送臺灣臺北地方法院檢察
    署檢察官偵查起訴。
    理  由
一、上開犯罪事實，業據被告丙○○、甲○○於警詢、偵查及本
    院審理中坦承不諱，有被告2人之警詢、偵查及審判筆錄可
    憑，復有臺北市政府警察局中和分局扣押物目錄表（見偵卷
    第16頁）、臺北縣政府警察局槍枝初步視報告表（見偵卷第
    21至22頁）、現場照片4張（見偵卷第24、26至27頁）、改
    造手槍照片2張（見偵卷第22、25頁）、扣押物品清單（見
    偵卷第51頁）在卷可稽，被告丙○○、甲○○前開自白與事
    實相符，應可採信；另扣案手槍經內政部警政署刑事警察局
    鑑定結果，認為：「送鑑手槍1枝（槍枝管制編號000000000
    0號），認係改造手槍，由仿BERETTA廠92FS型半自動手槍製
    造之槍枝，換裝土造金屬槍管而成，擊發功能正常，可供擊
    發適用子彈使用，認具殺傷力。」等語，此有該局97年03月
    17日刑鑑字第0970026259號槍彈鑑定書附卷可查（見偵卷第
    43至45頁），足認被告丙○○、甲○○共同持有之扣案手槍
    ，確屬可擊發子彈而具有殺傷力之改造手槍無訛，本案事證
    明確，被告丙○○、甲○○違反槍砲彈藥刀械管制條例之犯
    行，堪以認定，應依法論科。
二、論罪科刑部分
    核被告丙○○、甲○○所為，係犯槍砲彈藥刀械管制條例第
    8條第4項之未經許可持有可發射子彈具有殺傷力之槍枝罪，
    被告丙○○、甲○○對上開犯行具有犯意聯絡及行為分擔，
    為共同正犯；又被告丙○○、甲○○自97年月1月上旬某日
    起至97年1月31日經警查獲時止，持有改造手槍之行為，屬
    持有行為之繼續，應僅論以一罪。另被告丙○○於民國93年
    間因毒品危害防制條例案件，經臺灣板橋地方法院以92年度
    簡字第3981 號判處有期徒刑3月確定，甫於93年10月5日縮
    刑期滿執行完畢，此有臺灣高等法院被告前案紀錄表在卷可
    按，其受徒刑之執行完畢後5年內，故意再犯本件有期徒刑
    以上之罪，為累犯，應依刑法第47條第1項之規定加重其刑
    。惟按犯本條例之罪自首，並報繳其持有之全部槍砲、彈藥
    、刀械者，減輕或免除其刑，槍砲彈藥刀械管制條例第18條
    第1項前段定有明文。本件被告丙○○、甲○○於犯罪未經
    發覺前，主動向員警供承上情，係對於未發覺之犯罪，表示
    願接受裁判之意，當已符合自首之要件，被告並報繳其等持
    有之改造手槍；再者，被告2人係無意間拾獲槍枝，而非基
    於一定之犯罪動機向他人購買，復因一時好奇而持有，亦未
    使用扣案槍枝作為犯罪之工具，持有未滿1月即向警方自首
    ，寄藏時間非長，對社會安全之危害尚輕，犯後均能坦承犯
    行，態度亦屬良好，應依槍砲彈藥刀械管制條例第18條第1
    項前段規定免除其刑為當，爰為被告2人免刑之諭知。另扣
    案改造手槍1枝（含彈匣1個，槍枝管制編號：0000000000號
    ），係違禁物，爰依刑法第38條第1項第1款規定宣告沒收。
據上論斷，應依刑事訴訟法第299條第1項前段、槍砲彈藥刀械管
制條例第8條第4項、第18條第1項前段、刑法第11條前段、第28
條、第47條、第38條第1項前段，判決如主文。
本案經檢察官郭麗娟到庭執行職務。
中    華    民    國    97    年    6     月    13    日
                  刑事第五庭    法  官  黃程暉
                                法  官  高偉文
                                法  官  何俏美
以上正本證明與原本無異。
如不服本判決，應於判決送達後10日內，向本院提出上訴狀。
                                書記官  張耀鴻
中    華    民    國    97    年    6     月    13    日
附錄本案論罪科刑法條：
槍砲彈藥刀械管制條例第8條
未經許可，製造、販賣或運輸鋼筆槍、瓦斯槍、麻醉槍、獵槍、
空氣槍或第4條第1項第1款所定其他可發射金屬或子彈具有殺傷
力之各式槍砲者，處無期徒刑或5年以上有期徒刑，併科新臺幣1
千萬元以下罰金。
未經許可，轉讓、出租或出借前項所列槍枝者，處 5 年以上有期
徒刑，併科新臺幣 1 千萬元以下罰金。
意圖供自己或他人犯罪之用，而犯前二項之罪者，處無期徒刑或
 7 年以上有期徒刑，併科新臺幣 1 千萬元以下罰金。
未經許可，持有、寄藏或意圖販賣而陳列第 1 項所列槍枝者，處
 3年以上10年以下有期徒刑，併科新臺幣700萬元以下罰金。
第 1 項至第 3 項之未遂犯罰之。


司法院資訊處製作；財團法人民間司法改革基金會備份。
